【裁判字號】    99,易,62
【裁判日期】    990210
【裁判案由】    竊盜
【裁判全文】
臺灣臺中地方法院刑事判決                99年度易字第62號
公  訴  人  臺灣臺中地方法院檢察署檢察官
被      告  甲○○
上列被告因竊盜案件，經檢察官提起公訴（98年度偵字第29393
號），本院判決如下：
    主    文
甲○○竊盜，累犯，處有期徒刑月，如易科罰金，以新臺幣壹
仟元折算壹日。
    犯罪事實
一、甲○○前曾於民國90年間因重傷害案件，經臺灣高等法院臺
    中分院以90年度上易字第1592號刑事判決判處有期徒刑4年
    確定，入監服刑後，於94年9月22日縮刑期滿執行完畢；又
    於96年間因詐欺案件，經本院以96年度中簡字第2831號刑事
    判決判處有期徒刑3月，減為有期徒刑1月又15日確定，於97
    年3月10日易科罰金執行完畢；復於97年間因詐欺案件，經
    本院以97年度中簡字第2204號刑事判決判處有期徒刑4月確
    定，於97年9月30日易科罰金執行完畢。甲○○猶不知悔改
    ，竟意圖為自己不法之所有，利用借住在俞逢國際開發股份
    有限公司（下稱俞逢公司）位於桃園縣龜山鄉○○○路○段
    40之2號5樓之5處所內之機會，於98年11月21日晚間10時30
    分許，竊取俞逢公司所有而放置於上址旁之電腦液晶螢幕半
    成品含變壓器84台【價值約新臺幣（下同）151200元】、變
    壓器與電源線148組（價值約59200元）、小喇叭3000多個（
    價值約45000元）、手推板車1臺（價值約20000元）、電路
    板1箱、電線1箱、硬碟與磁碟機1箱（共價值約5000元）及
    MOTOROLA廠牌W181型號之黑色手機1支（序號0000000000000
    00，內含門號0000000000之SIM卡1張，價值約2000元），以
    上物品價值共約282400元。甲○○得手後，將電腦液晶螢幕
    半成品含變壓器84台、變壓器與電源線148組、小喇叭3000
    多個、手推板車1臺、電路板1箱、電線1箱、硬碟與磁碟機1
    箱，以4500元之代價，變賣給不知情之正鋐資源回收廠徐穩
    翔，得款花用殆盡，上開手機則留由自己使用。嗣經俞逢公
    司發現，於98年11月23日報案，經警於98年11月25日查獲，
    甲○○始歸還上開手機1支，由警交給俞逢公司之何詩化領
    回。
二、案經俞逢公司訴由臺灣臺中地方法院檢察署檢察官偵查起訴
    。
    理    由
壹、證據能力之說明：
一、按刑事被告之詰問權，係指訴訟上被告有在審判庭盤詰證人
    之權利；偵查中檢察官訊問證人，旨在蒐集被告犯罪證據，
    以確認被告嫌疑之有無及內容，與審判中透過當事人之攻防
    ，經由詰問程序調查證人以認定事實之性質及目的有別。偵
    查中辯護人僅有在場權及陳述意見權，此觀刑事訴訟法第24
    5條第2項前段之規定甚明，檢察官訊問證人並無必須傳喚被
    告使其得以在場之規定，同法第248條第1項前段雖規定「如
    被告在場者，被告得親自詰問」，亦僅賦予該在場被告於檢
    察官訊問證人時得親自詰問證人之機會而已，被告如不在場
    ，殊難期有親自詰問之可能。此項未經被告詰問之被告以外
    之人於偵查中向檢察官所為之陳述，依刑事訴訟法第159條
    第1項、第159條之1第2項之規定，除顯有不可信之例外情況
    外，原則上為「法律規定得為證據」之傳聞例外，依其文義
    解釋及立法理由之說明，並無限縮於檢察官在偵查中訊問證
    人之程序，應已給予被告或其辯護人對該證人行使反對詰問
    權者，始有證據能力之可言。為保障被告之反對詰問權，並
    與現行法對傳聞例外所建構之證據容許範圍求其平衡，證人
    在偵查中雖未經被告之詰問，倘被告於審判中已經對該證人
    當庭及先前之陳述進行詰問，即已賦予被告對該證人詰問之
    機會，則該證人於偵查中之陳述即屬完足調查之證據，而得
    作為判斷之依據，此有最高法院97年度臺上字第405號判決
    意旨可參。是依上開說明可知，在偵查中訊問證人，被告或
    其辯護人對該證人雖未行使反對詰問權，依刑事訴訟法第15
    9條之1第2項之規定，原則上屬於法律規定為有證據能力之
    傳聞證據，於例外顯有不可信之情況，始否定其得為證據，
    亦即，得為證據之被告以外之人於偵查中向檢察官所為之陳
    述，因其陳述未經被告詰問，應認屬於未經合法調查之證據
    ，但非為無證據能力（此亦有最高法院96年度臺上字第4365
    號、96年度臺上字第3923號判決、97年臺上字第356號判決
    意旨可參）。查本案證人彭明焜即俞逢公司代表人於偵查中
    之具結證述，並無顯有不可信之情況，且被告甲○○對於證
    人彭明焜於偵查中經具結之證詞，表示沒有意見，同意列為
    證據使用（見本院卷第48頁背面），顯見於本院審理中並無
    欲對證人彭明焜行對質詰問權，自應認證人彭明焜於偵查中
    之證述，具有證據能力。
  (二)再按被告以外之人（包括證人、鑑定人、告訴人、被害人及
    共同被告等）於審判外之陳述，雖不符刑事訴訟法第159條
    之1至之4等之規定，而經當事人於審判程序同意作為證據，
    法院審酌該言詞陳述或書面陳述作成時之情況，認為適當者
    ，亦得為證據；當事人、代理人或辯護人於法院調查證據時
    ，知有刑事訴訟法第159條第1項不得為證據之情形，而未於
    言詞辯論終結前聲明異議者，視為有前項之同意，同法第15
    9條之5定有明文。立法意旨在於傳聞證據未經當事人之反對
    詰問予以核實，原則上先予排除。惟若當事人已放棄反對詰
    問權，於審判程序中表明同意該等傳聞證據可作為證據；或
    於言詞辯論終結前未聲明異議，基於尊重當事人對傳聞證據
    之處分權，及證據資料愈豐富，愈有助於真實發見之理念，
    且強化言詞辯論主義，使訴訟程序得以順暢進行，上開傳聞
    證據亦均具有證據能力。本案告訴代理人何詩化、證人徐穩
    翔、證人徐偉翔即正鋐資源回收廠員工、證人黃柏翔即正鋐
    資源回收廠員工於警詢時之陳述，及桃園縣政府警察局龜山
    分局大坑（隊）分駐派出所受理各類案件紀錄表1份（見偵
    卷第8至10頁、本院卷第16至27、15頁），查無符合刑事訴
    訟法第159條之1至之4之情形，然其內容業經本院審理時予
    以提示並告以要旨，並經檢察官、被告表示意見，當事人已
    知上述證據乃傳聞證據，然均未於言詞辯論終結前，對之內
    容表示異議，依上開規定，已擬制同意其有證據能力，本院
    認為以之作為本案之證據亦屬適當，而有證據能力。
貳、實體部分：
一、訊據被告甲○○對於上開犯罪事實坦承不諱，核與其於警詢
    時、偵訊中供述相符，並經告訴代理人何詩化於警詢時指述
    綦詳，並據證人彭明焜於偵查中及證人徐穩翔、徐偉翔、黃
    柏翔於警詢時證稱明確，復有桃園縣政府警察局龜山分局大
    坑（隊）分駐派出所受理各類案件紀錄表1份在卷可稽，足
    見被告上開自白確與事實相符，其上揭竊盜之犯行，事證明
    確，洵堪認定。
二、核被告所為，係犯刑法第320條第1項之竊盜罪。又被告前曾
    於90年間因重傷害案件，經臺灣高等法院臺中分院以90年度
    上易字第1592號刑事判決判處有期徒刑4年確定，入監服刑
    後，於94年9月22日縮刑期滿執行完畢；又於96年間因詐欺
    案件，經本院以96年度中簡字第2831號刑事判決判處有期徒
    刑3月，減為有期徒刑1月又15日確定，於97年3月10日易科
    罰金執行完畢；復於97年間因詐欺案件，經本院以97年度中
    簡字第2204號刑事判決判處有期徒刑4月確定，於97年9月30
    日易科罰金執行完畢之事實，有臺灣高等法院被告前案紀錄
    表及臺灣臺中地方法院檢察署刑案資料查註紀錄表各1份在
    卷可參，其受有期徒刑之執行完畢後，5年以內再故意犯本
    案有期徒刑以上之罪，為累犯，應依刑法第47條第1項之規
    定，加重其刑。爰審酌被告素行不佳，猶不知深切惕勵悔改
    ，以正當方法賺取財物，又對告訴人俞逢公司同意其借住在
    公司之恩情亦不思感激，竟為貪取不法利益，竊取告訴人俞
    逢公司之上開財物，價值非低，且事後除歸還上開手機1支
    外，對於告訴人俞逢公司所受損害，迄未與之達成和解，危
    害社會治安秩序情節非輕，惟念及被告坦承犯行，態度良好
    等一切情狀，量處如主文所示之刑，並諭知易科罰金之折算
    標準，以示懲儆。
據上論斷，應依刑事訴訟法第299條第1項前段，刑法第320條第1
項、第47條第1項、第41條第1項前段，刑法施行法第1條之1第1
項、第2項前段，判決如主文。
本案經檢察官乙○○到庭執行職務
中    華    民    國    99    年    2     月    10    日
                  刑事第三庭    法  官  周瑞芬
以上正本證明與原本無異。
如不服本判決應於收受送達後10日內向本院提出上訴書狀，並應
敘述具體理由；其未敘述上訴理由者，應於上訴期間屆滿後20日
內向本院補提理由書（均須按他造當事人之人數附繕本）「切勿
逕送上級法院」
                                書記官  孫立文
中    華    民    國    99    年    2     月    10    日
附錄本案論罪科刑法條
刑法第320條第1項：
  意圖為自己或第三人不法之所有，而竊取他人之動產者，為竊
  盜罪，處5年以下有期徒刑、拘役或5百元以下罰金。

司法院資訊處製作；財團法人民間司法改革基金會備份。
